臺灣臺南地方法院交通事件裁定　　　　　　　　　　九十一年度交聲字第二一二號
　　移
　　受處分人
　　即異議人　甲○○
右列受處分人因違反道路交通管理處罰條例案件，對於交通部公路總局嘉義區監理所
麻豆監理站民國九十一年六月七日所為之裁決處分（處分案號：麻監五字第裁七五—
Ｎ00000000號），聲明異議，本院裁定如左：
    主  文
異議駁回。
    理  由
一、聲明異議意旨略以：如附件聲明異議狀所載。
二、按汽車駕駛人，行經有燈光號誌管制之交岔路口闖紅燈者，處新臺幣一千八百元
    以上五千四百元以下罰鍰；並記違規點數三點，道路交通管理處罰條例第五十三
    條、第六十三條第一項第三款分別定有明文。
三、經查：
    （一）本件受處分人即異議人甲○○係於民國九十一年四月十三日十一時十五分
          許，駕駛車號ＵＱ─６１６號自大貨車沿高雄縣湖內鄉○○路由北往南方
          向行駛，在行經中山路八八七號前方三處設有燈光號誌管制之交岔路口時
          ，因違規闖紅燈，經值勤員警當場攔停並當場掣單舉發等情，有高雄縣警
          察局高警交字第Ｎ00000000號舉發違反道路交通管理事件通知單
          一紙在卷可稽，並經本件舉發之員警張洪智於本院調查時到庭陳證：「（
          問：本件是否你告發的，情形如何？）是我告發的，當日四月十三日我與
          其他兩位員警在湖內鄉○○路八八七號前北向南執行十點至十二點巡邏路
          檢勤務，當時距離我們執勤地點一百公尺處有一個十字路口紅綠燈，距離
          八十公尺有第二個十字路口紅綠燈，距離七十公尺另有一個十字路口紅綠
          燈，當時我看見異議人的車子北向南行，行經距離我們一百公尺處第一個
          十字路口遇紅燈未停闖紅燈，然後行駛至八十公尺該路口時遇紅燈未停再
          闖越路口，到距離我們七十公尺該處路口時，該路口剛好轉換為綠燈，此
          時異議人的車速較慢，所以該路口異議人未闖紅燈，但是前面第一、第二
          路口異議人確實遇紅燈未停闖紅燈」、「（問：當時光線如何？是否看得
          清楚？）當時光線充足視距良好我看得很清楚」等語無訛（見本院九十一
          年八月一日訊問筆錄），而異議人亦坦承有於右開時、地駕駛該輛自大貨
          車行經該處前方三處設有燈光號誌管制之交岔路口，並為警當場攔停掣單
          舉發之事實，參諸執勤警員係依法執行公務，與異議人並不相識，素無怨
          隙，苟非實情，自無須恣意誣攀之理。而且警員執行公務本身受行政懲處
          責任之監督，到庭具結作證更以刑罰擔保其真實性，警員應無甘冒行政懲
          處及刑法偽證罪責任而刻意誣陷之必要。因此，可信賴警員張洪智前開陳
          證為真實。
    （二）異議人雖一再辯稱其並未闖紅燈，且當時其車內亦有同事陳伯宗在場可以
          作證云云。惟按法院受理交通異議案件，乃是對於交通舉發行政處分審查
          其是否違法，本質上屬於行政爭訟過程，與普通法院審理刑事案件之原則
          不同。其舉證責任之原理，非如刑事案件中，應超越任何合理懷疑始可為
          有罪判決者之嚴格程度。其舉證責任之原理，應與民事訴訟相類似，除有
          特別規定外，基本上準用民事訴訟法，由國家機關與人民二造，各自履行
          其主觀之舉證責任，在過程中各自提出證據；若窮盡各種證據方法，待證
          結果仍有不明時，則由客觀之舉證責任危險分配原則，決定國家機關與人
          民二造何人應受敗訴危險。此參酌行政訴訟法第一百三十六條規定準用民
          事訴訟法第二百七十七條自明。查原裁決機關交通部公路總局嘉義區監理
          所麻豆監理站，裁決異議人甲○○闖紅燈，乃引據舉發單為證。而舉發本
          件違規事件之高雄縣警察局湖內分局員警張洪智，就本件如何查獲並舉發
          之經過，亦於本院調查時到庭陳證無訛，已如前述，並就異議人所駕之自
          大貨車係在行經前開設有燈光號誌管制之三處岔路口，先違規在前二處岔
          路口【闖紅燈】，並在通過第三處岔路口後經其當場攔截等本件違規情節
          均供述明確，雖異議人並舉證人陳伯宗為證，惟觀諸證人陳伯宗於本院調
          查時係到庭陳稱：「（問：多遠以前看見警員？）大約一百公尺前看見警
          察」、「（問：距離警察一百公尺前行車管制燈號有幾個？）只有一個路
          口兩個紅綠燈，因為該兩個紅綠燈距離十幾公尺」、「（問：當時你們行
          經湖內鄉○○路到被警察攔停間之路口狀況為何？）當時我在車上聽音樂
          」、「（問：過該路口燈號為何？）過該第一的路口燈號我沒有注意，過
          第二個路口燈號我們有停起來，然後過這路口後我們就在前面被警察攔停
          ，我們過該路口後距離警察攔停約一百公尺左右」等語（見本院前開同日
          訊問筆錄），不僅與異議人所供：其係通過三個路口之紅綠燈後才被警員
          攔停之陳述有所出入（參本院前開同日訊問筆錄），且證人陳伯宗在異議
          人所駕之自大貨車在行經前開設有燈光號誌管制之第一處岔路口時，既未
          注意「路口燈號」為何，則其就異議人【在該處路口有無闖紅燈】之本件
          重要爭點事實並未能為何等之證明，其證詞尚難作有利於異議人之認定，
          而查警員張洪智本身直接見聞異議人所駕之自大貨車有闖紅燈之事實經過
          ，對事實最為明瞭，又經以行政及刑事責任擔保其真實性，且舉發當時所
          記載違規人所駕車之違規情節又與事實相符等等各項因素，綜合認定其陳
          述為可採信。從而異議人前開所辯，要係卸責之詞，自無可採。
    （三）本件異議人有於右述時、地，駕駛前開自大貨車行經有燈光號誌管制之交
          岔路口闖紅燈之事實，既可認定，則移送機關即交通部公路總局嘉義區監
          理所麻豆監理站據此引用前開道路交通管理處罰條例第五十三條第一項、
          第六十三條第一項第三款規定，而裁處異議人罰鍰新臺幣三千六百元並記
          違規點數三點，於法並無不當，異議人異議為無理由，應予駁回。
四、據上論斷，應依道路交通案件處理辦法第十九條，裁定如主文。
中      華      民      國      九十一      年    十    月    三十一    日
                                  臺灣臺南地方法院交通法庭
                                      法  官  張  瑛  宗
右正本證明與原本無異
如不服本裁定應於送達後五日內向本院提出抗告狀
                                      書記官  陳  志  德
中      華      民      國      九十一      年   十一   月      六      日
